臺灣高等法院刑事裁定
109年度抗字第2116號
抗  告  人  
即  受刑人  王浚驊


                    （現於法務部○○○○○○○○○○○執行）
上列抗告人即受刑人因聲請定應執行刑案件，不服臺灣基隆地方
法院中華民國109年10月30日裁定（109年度聲字第1023號），提
起抗告，本院裁定如下：
    主  文
抗告駁回。                                              
    理  由
一、原裁定意旨略以：抗告人即受刑人王浚驊（下稱抗告人）因
    犯如原裁定附表之罪，經法院先後判處如原裁定附表所示之
    刑，均經分別確定在案。又抗告人所犯如原裁定附表編號⒈
    至⒊、⒌至⒎所示係得易科罰金之罪，編號⒋所示係不得易科罰
    金之罪，而抗告人就原裁定附表所示之罪，已請求檢察官聲
    請合併定其應執行刑，此有抗告人立具之聲請定應執行刑聲
    請狀1份附卷可稽。茲檢察官聲請定其應執行之刑，經審核
    認聲請為正當，應定其應執行之刑，爰依刑事訴訟法第477
    條第1項，刑法第50條、第53條、第51條第5款，裁定抗告人
    所犯如原裁定附表所示之罪所處之刑，應執行有期徒刑3年
    等語。
二、抗告意旨略以：請考量抗告人所觸犯的犯罪類型同質性高且
    為成癮性之病患性犯罪，並權衡抗告人之責任與整體刑法目
    的及相關刑事政策，給予抗告人改過自新機會，撤銷原裁定
    ，並請符合比例原則、平等原則、責罰相當原則等語。
三、按裁判確定前犯數罪者，併合處罰之。數罪併罰，分別宣告
    多數有期徒刑者，於各刑中之最長期以上，各刑合併之刑期
    以下，定其刑期，刑法第50條第1項前段、第51條第5款分別
    定有明文。又刑事訴訟法第370條第2項、第3項，已針對第
    二審上訴案件之定應執行刑，明定有不利益變更禁止原則之
    適用；而分屬不同案件之數罪併罰有應更定執行刑之情形，
    倘數罪之刑，曾經定其執行刑，再與其他裁判宣告之刑定其
    執行刑時，在法理上亦應同受此原則之拘束。亦即，另定之
    執行刑，其裁量所定之刑期，不得較重於前定之執行刑加計
    後裁判宣告之刑或所定執行刑之總和。次按數罪併罰之定執
    行刑，係基於刑罰經濟與責罰相當之考量，所為一新刑罰之
    宣告，並非給予受刑人不當利益，法院於審酌個案具體情節
    ，裁量定應執行之刑時，除應嚴格遵守刑法第51條所定方法
    為規範量刑之外部性界限外，其所定之執行刑，祇須不得較
    重於前定之執行刑加計後裁判宣告之刑之總和，又無全然喪
    失權衡意義，或裁量行使顯然有違比例原則之情形，並不悖
    於定應執行刑之恤刑目的者，即無違法或不當。
四、經查：抗告人犯原裁定附表所示各罪，分別經法院判處如原
    裁定附表所示罪刑確定，各罪犯罪時間均在最早確定之編號
    ⒈所示判決確定日之前，且原裁定附表編號⒈、⒉所示罪刑，
    曾經臺灣臺中地方法院以109年度聲字第721號裁定定其應執
    行之刑為有期徒刑5月確定；編號⒌、⒍所示罪刑，曾經原審
    法院以109年度基簡字第125號判決定其應執行之刑為有期徒
    刑4月確定等節，有上開臺灣臺中地方法院裁定、如原裁定
    附表編號⒈至⒎所示判決書及抗告人之本院前案紀錄表在卷可
    稽，經抗告人請求檢察官聲請合併定應執行刑，原審法院本
    其職權，裁定本件定應執行刑為有期徒刑3年，係於各刑中
    之最長期（有期徒刑2年2月）以上、各刑合併之刑期（有期
    徒刑3年6月）以下，經核並未逾越刑法第51條第5款之界限
    ，且未逾越前定之執行刑與其餘宣告刑合計之總數（有期徒
    刑3年4月）；另審酌抗告人所犯如原裁定附表編號⒈至⒊、⒌
    至⒎所示之罪均為施用第二級毒品罪，屬危害個人身心健康
    之病患型犯罪，其多次施用行為對於危害社會法益之加重效
    應非重，然抗告人所犯如原裁定附表編號⒋所示之罪係販賣
    第二級毒品未遂罪，與上開施用第二級毒品罪乃屬不同犯罪
    類型，是以本院綜衡卷存事證及抗告人所犯數罪類型、次數
    、各罪之侵害法益、個別罪質內容、各罪犯罪情節、對其犯
    罪應予之整體評價等一切情狀，因認原審法院所定執行刑，
    已屬適度減輕抗告人之刑期，其所定應執行刑並未逾越法律
    所規定之範圍，亦無明顯過重而違背比例原則或公平正義之
    情形，與刑罰經濟、刑法定應執行刑之恤刑考量等法律規範
    目的均無違背，核屬原審法院定刑職權之適法行使，於法並
    無違誤。抗告意旨執前詞請求重新裁量，尚非可採。綜上所
    述，抗告人執前詞提起抗告，指摘原裁定不當，為無理由，
    應予駁回。
五、據上論斷，應依刑事訴訟法第412條，裁定如主文。
中　　華　　民　　國　　109 　年　　12　　月　　31　　日
                  刑事第十八庭  審判長法  官  何俏美
                                      法  官  陳海寧
                                      法  官  葉乃瑋
以上正本證明與原本無異。
如不服本裁定，應於收受送達後五日內向本院提出抗告狀。
                                      書記官  程欣怡
中　　華　　民　　國　　109 　年　　12　　月　　31　　日